臺灣新北地方法院刑事判決　
110年度智易字第54號
公  訴  人  臺灣新北地方檢察署檢察官
被      告  林振龍




上列被告因違反商標法案件，經檢察官提起公訴（110年度調偵
字第1846號），被告於準備程序進行中就被訴事實為有罪之陳述
，經告知簡式審判程序之旨，並聽取公訴人、被告之意見後，裁
定進行簡式審判程序，判決如下：
    主  文
乙○○犯商標法第九十七條之意圖販賣而陳列侵害商標權之商品罪
，處有期徒刑貳月，如易科罰金，以新臺幣壹仟元折算壹日。
扣案如附表所示之物，沒收之。 　　
    事  實
一、乙○○明知如附表所示之商標，分係由如附表所示之商標權人
    向經濟部智慧財產局申請註冊取得商標權，使用於如附表所
    示之商品，非經商標權人之同意或授權，不得為行銷目的，
    而於同一商品使用相同於上開註冊商標之商標，亦不得明知
    為上開商品，意圖販賣而持有、陳列之，竟於民國109年10
    月17日起，在新北市○○區○○路○段000巷00號攤位前，以每件
    新臺幣（下同）390至890元不等之價格，意圖販賣予不特定
    人而陳列使用如附表所示上開商標之衣物商品共計201件。
    嗣於同日在上址為警查獲，扣得衣物商品201件。
二、案經如附表編號一、二、三所示告訴人訴請內政部警政署保
    安警察第二總隊報告臺灣新北地方檢察署檢察官偵查起訴。
    理  由
一、本案被告乙○○所犯係死刑、無期徒刑、最輕本刑為3 年以
    上有期徒刑以外之罪，亦非高等法院管轄第一審案件者。其
    於準備程序進行中，就被訴事實為有罪之陳述，經告知簡式
    審判程序之旨，並聽取公訴人及被告之意見後，認無不得或
    不宜改依簡式審判程序進行之情事，依刑事訴訟法第273 條
    之1 第1 項、第284 條之1 規定，裁定本案改依簡式審判程
    序審理，合先敘明。
二、上揭犯罪事實，業據被告於警詢、偵查及本院審理時坦承不
    諱（見偵卷第15至22頁、第115至117頁、院卷第58頁、第64
    頁），並有扣押物品目錄表、現場扣押物品照片、商標詳細
    報表、貞觀法律事務所出具之鑑定報告書、恆鼎知識產權代
    理有限公司鑑定報告書、商標註冊資料、臺灣耐基商業有限
    公司之產品鑑定書、商標資料檢索資料、扣案物品估價表及
    檢視書、被告與阿迪達斯公司簽立之保證書以及調解書等件
    在卷可查（見偵卷第33頁、第39至45頁、第49至52頁、第59
    頁、第53、59、61、73、81頁、第74至78頁、第91至105頁
    、第121頁、調偵卷第3至9頁），另有如附表所示之扣案物
    可資佐證。綜上，足徵被告上開任意性之自白與事實相符，
    應堪採信。本案事證已臻明確，被告犯行堪以認定，應依法
    論科。
三、論罪科刑： 
（一）核被告所為，係犯商標法第97條之意圖販賣而陳列仿冒商
      標商品罪。被告意圖販賣而持有如附表所示仿冒商標商品
      之低度行為，為意圖販賣而陳列之高度行為所吸收，不另
      論罪。
（二）被告於上開時地，意圖販賣侵害商標權之商品而陳列之行
      為，係基於營利之單一犯意，在密接時間、空間下所為，
      各個舉動之獨立性均極為薄弱，依一般社會健全觀念，難
      以強行分開，應視為數個販賣舉動之接續施行，而以包括
      一行為予以評價，較為合理，屬接續犯之一罪。再者，被
      告以同一陳列行為，同時侵害如附表所示各商標權人之商
      標權，係以一行為觸犯數相同罪名，為同種想像競合犯，
      應依刑法第55條規定，從一重之意圖販賣而陳列侵害商標
      權商品罪處斷。
（三）爰以行為人之責任為基礎，審酌被告罔顧智慧財產權之保
      護規範而為本案犯行，侵害商標權人之權益，並破壞我國
      致力於智慧財產權保護之國際聲譽，所為實有所不當，惟
      斟酌其犯罪之動機、目的、手段尚屬平和，然有多次違反
      商標法案件之前案紀錄，有臺灣高等法院被告前案紀錄表
      在卷可查，且其意圖販賣而持有、陳列之仿冒商標商品達
      201件，另其為國中畢業之智識程度，子女均已成年，無
      須扶養子女、平日擺攤為生之家庭經濟狀況（見院卷第64
      頁），又與告訴人等達成和解，有調解書、刑事陳報（一
      ）狀在卷可查（見調偵卷第5至9頁、院卷第51頁）等一切
      情狀，量處如主文所示之刑，並諭知易科罰金之折算標準
      ，用資懲儆。
四、沒收：
（一）按侵害商標權之物品，不問屬於犯罪行為人與否，沒收之
      ，商標法第98條定有明文。扣案如附表所示之仿冒商標商
      品，均屬侵害商標權之物品，爰依前引規定沒收之。
（二）至被告供陳：願意繳回犯罪所得600元，陳列當天只賣出
      一件褲子等語（見偵字卷第20頁），然被告本案所為係意
      圖販賣而陳列侵害商標權商品犯行，則被告上開獲利自非
      其本案陳列犯行之犯罪所得，復無證據足證其確實因該意
      圖販賣而「陳列」犯行獲得任何金錢或利益，自無從依刑
      法第38條之1 規定對此部分諭知沒收，附此敘明。
據上論斷，應依刑事訴訟法第273 條之1 第1 項、第299 條第1
項前段，判決如主文。 
本案經檢察官甲○○提起公訴，檢察官王凌亞到庭執行職務。 　
　　
中　　華　　民　　國　　111 　年　　2 　　月　　14　　日
                  刑事第十庭  法　官  謝茵絜
上列正本證明與原本無異。
如不服本判決，應於判決送達後20日內敘明上訴理由，向本院提
出上訴狀 (應附繕本) ，上訴於臺灣高等法院。其未敘述上訴理
由者，應於上訴期間屆滿後20日內向本院補提理由書「切勿逕送
上級法院」。
                              書記官　盧姿妤
中　　華　　民　　國　　111 　年　　2 　　月　　16　　日
附表：
編號 品牌 註冊/審定號 專用期限 指定使用商品項目 商標權人 查獲商品 名稱 查獲商品數量 商標檢索 資料 鑑定報告 一 ADIDAS 00000000 00000000&ZZZZ; 00000000 00000000 117/01/31 111/10/31 111/10/31 111/10/31 衣服；靴子；鞋子；襪子•冠帽.圍巾、披巾；頭巾；領帶 、領結；領巾；服飾用手套；禦寒用手套；服飾用腰等。  德商阿迪達斯公司 衣服  45  偵卷P49-52 偵卷P53       長褲 （含警方採證取得1件） 69   二 ADIDAS 00000000  118/01/31 衣服；靴子；鞋子；襪子•冠帽.圍巾、披巾；頭巾；領帶 、領結；領巾；服飾用手套；禦寒用手套；服飾用腰等。 德商阿迪達斯國際行銷公司 長褲 8 偵卷P59 偵卷P61 三 UNDER  ARMOUR 00000000  000000 0 111/03/15 111/03/15 運動服；短襪；運動靴鞋；運動用袖套；田徑服；頭巾；棒球帽；棒球鞋釘；棒球鞋；棒球服；輕薄保暖排汗褲；輕薄保暖排汗衣；籃球鞋；海灘靴鞋；海灘裝；顏色鮮艷室內無邊便帽；腰帶；吊帶褲；狩獵掛肩工作裝；比基尼泳裝；褲子等 美商昂德亞摩公司 衣服 14 偵卷P74-77 偵卷P73       褲子  8   四 NIKE （未提告） 00000000 00000000  115/04/15 108/10/31 衣服，足部穿戴物：即男用、女用及兒童用靴鞋、拖鞋、涼鞋及運動鞋，頭部穿戴物：即有邊帽、無邊帽、遮陽帽等 荷蘭商耐克創新有限合夥公司 運動衣 44 偵卷P93-95 偵卷P99-101       運動褲  13   合計 查獲扣案之仿冒商標商品合計共201件。         備註 編號一、二品牌ADIDAS商標之商標權人分屬德商阿迪達斯公司及德商阿迪達斯國際行銷公司。